【裁判字號】    89,交訴,47
【裁判日期】    891002
【裁判案由】    公共危險等
【裁判全文】
臺灣苗栗地方法院刑事判決                          八十九年度交訴字第四七號
    公  訴  人  臺灣苗栗地方法院檢察署檢察官
    被      告  甲○○
    選任辯護人  李震華律師
右列被告因公共危險等案件，經檢察官提起公訴（八十九年度偵字第一一七七號），
本院判決如左：
    主  文
甲○○服用酒類，不能安全駕駛動力交通工具而駕駛，處有期徒刑肆月，如易科罰金
，以佰元折算壹日。
被訴過失傷害部分，公訴不受理。
被訴駕駛動力交通交具肇事，致人受傷而逃逸部分，無罪。
    事  實
一、甲○○明知飲酒後血液中所含酒精成分超過○．一一％以上者，將因神智不清，
    反應遲鈍，不得駕車，仍於民國（下同）八十九年二月十日上午十一時十分許，
    於酒後血液中所含酒精成分達○．二五％，竟仍駕駛車號ＦＷ─八八六七號自用
    小客車，沿苗栗縣後龍鎮○○路由北往南行駛，於左轉中山路口時，因酒醉已達
    不能安全駕駛動力交通工具之程度，而擦撞行人乙○○，致乙○○受有左足部擦
    破傷之傷害（過失傷害部分業經撤回告訴），甲○○於肇事後仍不知其肇事，是
    未下車查看乙○○傷勢，而駕車續前行，嗣經乙○○之母親拍打甲○○之車子，
    甲○○即停車，經乙○○之母親告知後，方知伊已肇事並在現場等路人報警，經
    警前往處理，始查知上情。
二、案經乙○○訴由苗栗縣警察局竹南分局報請台灣苗栗地方法院檢察署檢察官偵查
    起訴。
    理  由
甲、有罪部分：
一、訊據被告甲○○固對右開酒後駕車之事實，坦承不諱，核與告訴人乙○○指訴情
    節相符，復有苗栗縣警察局舉發違反道路交通管理事件通知單二紙、血中藥物濃
    度報告一紙、血液中酒精濃度與酒醉程度及呈現症狀之關係表一紙、診斷書一紙
    、照片二幀、道路交通事故調查報告表一紙附卷可稽，被告罪行洵堪認定。
二、核被告甲○○所為係犯刑法第一百八十五條之三之公共危險罪。爰審酌被告酒醉
    駕車肇事，致生公眾往來之危險，犯罪後態度良好，請求給予自新之機會，及其
    犯罪所生危害等一切情狀，量處如主文所示之刑，並諭知易科罰金之折算標準，
    以示儆懲。
乙、公訴不受理部分：
    按告訴乃論之罪，其告訴經撤回者，應諭知不受理之判決，此為刑事訴訟法第三
    百零三條第三款。本件被告經檢察官以刑法第二百八十四條第二項前段之過失傷
    害罪提起公訴，依照同法第二百八十七條前段規定係屬告訴乃論之罪，茲經告訴
    人乙○○於第一審辯論終結前當庭撤回告訴，爰諭知不受理之判決。
丙、無罪部分：
三、公訴意旨另略以：被告甲○○於上開肇事後即逃逸，因認被告甲○○尚亦涉有駕
    駛動力交通交具肇事，致人受傷而逃逸罪嫌。按犯罪事實應依證據認定之，無證
    據不得推定其犯罪事實，刑事訴訟法第一百五十四條定有明文。不能證明被告犯
    罪者，應諭知無罪之判決，刑事訴訟法第三百零一條第一項亦有規定。本件訊據
    被告甲○○堅詞否認有何肇事致人受傷而逃逸之犯行，辯稱：伊不知有擦撞到乙
    ○○等語。經查，被告甲○○前開時、地發生擦撞行人乙○○後，仍往前行駛，
    嗣經乙○○之母親拍打被告甲○○之車子，被告甲○○即停車，經乙○○之母親
    告知後，方知伊已肇事並在現場等候警察前來處理之事實，業經被告供述綦詳，
    核與現場目擊證人陳白雪及處理現場之警員即本案舉發人呂建基於本院調查時證
    述情節相符（見本院八十九年度交聲字第一二號裁定），及告訴人乙○○於本院
    審理時亦證稱：伊係站在水果攤前，伊係為被告所駕車之側面所擦撞，伊無傾倒
    ，伊僅往前移動一點等語，是被告所辯伊並不知道有擦撞到人，直至有人拍打伊
    的車子，伊停車經人告知後才知有擦撞人，伊即等警方來處理，未肇事逃逸等語
    ，尚非虛妄，應堪採信。次查，本案事發時、地正處於苗栗縣後龍鎮○○路之市
    ○○○街買菜人最多之時，此業據證人即警員呂建基證述明確（見本院上開裁定
    ），被告欲轉進市場，應是緩慢前進，其因未盡注意義務而擦撞到被害人之腳踝
    ，因非屬巨大之撞擊，車子亦難晃動，被告實難察覺此肇事情形並非無可能，且
    其經本案被害人乙○○之母親拍打伊車子後即停車並等候警方前來處理，業據證
    人陳白雪、乙○○證述綦詳，是尚難僅因受處分人肇事後未立即停車，即認有肇
    事逃逸情節。此外，復查無其他積極證據證明被告確有駕駛動力交通交具肇事，
    致人受傷而逃逸之情，其此部分罪嫌尚屬不能證明，自應就被告所涉該部分為無
    罪之諭知。
據上論斷，應依刑事訴訟法第二百九十九條第一項前段、第三百零三條第三款、第三
百零一條第一項，刑法第一百八十五條之三、第四十一條，罰金罰鍰提高標準條例第
一條前段、第二條，判決如主文。
本案經檢察官吳義聰到庭執行職務。
中      華      民      國    八十九    年      十      月      二      日
                                    臺灣苗栗地方法院刑事庭
                                        法  官  姚  銘  鴻
右正本證明與原本無異。
如不服本判決，應於判決送達後十日內向本院提出上訴狀( 應附繕本 )，上訴於臺灣
高等法院台中分院。
                                        書記官  張  文  玲
中      華      民      國    八十九    年      十      月      二      日
附錄本案論罪科刑法條全文：
刑法第一百八十五條之三
服用毒品、麻醉藥品、酒類或其他相類之物，不能安全駕駛動力交通工具而駕駛者，
處一年以下有期徒刑、拘役或三萬元以下罰金。


司法院資訊處製作；財團法人民間司法改革基金會備份。
